【裁判字號】    97,訴,3442
【裁判日期】    970926
【裁判案由】    毒品危害防制條例
【裁判全文】
臺灣臺中地方法院刑事判決              97年度訴字第3442號
公  訴  人  臺灣臺中地方法院檢察署檢察官
被      告  甲○○
                    （現另案在台灣台中監獄執行中）
上列被告因毒品危害防制條例案件，經檢察官提起公訴（九十七
年度毒偵字第三八一四號），本院合議庭裁定由受命法官獨任進
行簡式審判程序，判決如下：
    主    文
甲○○施用第一級毒品，累犯，處有期徒刑拾壹月。
    犯罪事實
一、甲○○於民國（下同）九十年間因施用第一、二級毒品案件
    ，經本院判處有期徒刑一年、七月，應執行有期徒刑一年四
    月，並經臺灣高等法院臺中分院駁回上訴確定；又於九十、
    九十一年間因施用第二、一級毒品案件，分別經本院判處有
    期徒刑六月、一年二月並均確定，嗣定應執行有期徒刑一年
    六月，經接續執行，於九十四年八月二十六日假釋出監付保
    護管束，並於同年十一月二十六日保護管束期滿未經撤銷假
    釋，視為執行完畢。再於九十五年間因施用第一、二級毒品
    案件，經臺灣高等法院臺中分院判處有期徒刑十月、六月，
    應執行有期徒刑一年二月並確定，嗣分別減刑減為有期徒刑
    五月、三月，應執行有期徒刑六月；又於九十六年間因施用
    第一、二級毒品案件，經本院判處有期徒刑五月、五月、二
    月又十五日、二月又十五日，應執行有期徒刑十一月並確定
    （現正接續執行中）。而九十年間上開施用毒品部分，經依
    本院裁定令入戒治處所施以強制戒治，於九十年十月二十六
    日因停止戒治付保護管束出所，嗣又因施用毒品案件，經本
    院裁定撤銷停止戒治令入戒治處所施以強制戒治，再於九十
    二年一月十日入戒治處所強制戒治，至九十二年四月十九日
    始因戒治期滿而執行完畢出所。詎其仍不知戒絕毒品，於前
    開強制戒治執行完畢釋放後五年內，復基於施用第一級毒品
    海洛因之犯意，於九十七年四月十日中午十二時許，在其位
    於臺中市○區○○路一四七巷九號八樓之二住處，以將海洛
    因摻入香煙內，然後用火點燃吸食其煙霧之方式，施用第一
    級毒品海洛因一次。嗣於九十七年四月十二日上午十時許，
    在臺中市○○路與華美西街口，因其行跡可疑，為警盤查而
    查獲，並經警採其尿液送驗結果，嗎啡呈陽性反應。
二、案經臺中市警察局第六分局報請臺灣臺中地方法院檢察署檢
    察官偵查起訴。
    理    由
一、本件被告甲○○所犯係死刑、無期徒刑、最輕本刑為三年以
    上有期徒刑以外之罪，其於準備程序中就被訴事實為有罪之
    陳述，經告知簡式審判程序之旨，並聽取公訴人及被告之意
    見後，本院合議庭認為適宜而裁定由受命法官獨任進行簡式
    審判程序，合先敘明。
二、上揭犯罪事實，業據被告甲○○於本院行準備程序、審理時
    坦承不諱。且被告於上開時地為警查獲後，經警採集其尿液
    送驗結果，嗎啡呈陽性反應，亦有臺中市警察局第六分局採
    集尿液鑑定同意書、臺中市警察局第六分局檢驗尿液代號與
    真實姓名對照表、中山醫學大學附設醫院檢驗科藥物檢測中
    心尿液檢驗報告各一紙附卷足憑。又被告於九十年間因施用
    毒品案件，經依本院裁定令入戒治處所施以強制戒治，於九
    十年十月二十六日因停止戒治付保護管束出所，嗣又因施用
    毒品案件，經本院裁定撤銷停止戒治令入戒治處所施以強制
    戒治，再於九十二年一月十日入戒治處所強制戒治，至九十
    二年四月十九日始因戒治期滿而執行完畢出所，有台灣高等
    法院被告前案紀錄表、全國施用毒品案件紀錄表附卷可考。
    其於前開強制戒治執行完畢釋放後五年內，再犯施用第一級
    毒品罪，事證明確，被告犯行堪以認定。
三、按海洛因係屬毒品危害防制條例第二條第二項第一款所規定
    之第一級毒品，不得非法施用。核被告甲○○所為，係犯毒
    品危害防制條例第十條第一項之施用第一級毒品罪。被告供
    施用而持有第一級毒品海洛因之低度行為，應為其後施用之
    高度行為所吸收，不另論罪。查被告於九十年間因施用第一
    、二級毒品案件，經本院判處有期徒刑一年、七月，應執行
    有期徒刑一年四月，並經臺灣高等法院臺中分院駁回上訴確
    定；又於九十、九十一年間因施用第二、一級毒品案件，分
    別經本院判處有期徒刑六月、一年二月並均確定，嗣定應執
    行有期徒刑一年六月，經接續執行，於九十四年八月二十六
    日假釋出監付保護管束，並於同年十一月二十六日保護管束
    期滿未經撤銷假釋，視為執行完畢，有台灣高等法院被告前
    案紀錄表附卷可參，其於五年內故意再犯本件有期徒刑以上
    之罪，為累犯，應依法加重其刑。爰審酌被告有多次施用毒
    品前科（見卷附臺灣高等法院被告前案紀錄表），仍不知戒
    絕毒品，復施用第一級毒品，及其犯罪之動機、目的、手段
    、所生危害與犯後坦承犯行，態度良好等一切情狀，量處如
    主文所示之刑，以資懲儆。
四、據上論斷，應依刑事訴訟法第二百七十三條之一第一項、第
    二百九十九條第一項前段，毒品危害防制條例第十條第一項
    ，刑法第十一條前段、第四十七條第一項，判決如主文。
本案經檢察官乙○○到庭執行職務。
中    華    民    國    97    年    9     月    26    日
                  刑事第二庭    法  官  朱光國
上正本證明與原本無異。
如不服本判決，應於收受送達後10日內向本院提出上訴書狀（應
敘述具體理由並附繕本）。
上訴書狀如未敘述理由，應於上訴期間屆滿後20日內補提理由書
於本院。
                                書記官  張孝妃
中    華    民    國    97    年    9     月    26    日
附錄論罪科刑法條
毒品危害防制條例第10條第1項：
施用第一級毒品者，處 6 月以上 5 年以下有期徒刑。


司法院資訊處製作；財團法人民間司法改革基金會備份。
